臺灣臺北地方法院交通事件裁定　　　　　　　　　　九十三年度交聲字第八七○號
　　異　議　人
　　即受處分人　甲○○
右列受處分人因違反道路交通管理處罰條例案件，對臺北市交通事件裁決所於中華民
國九十三年八月二十日所為之處分（北市裁三字第裁二二—ＡＴ0000000號）
，聲明異議，本院裁定如左：
    主  文
異議駁回。
    理  由
一、按汽車行駛於道路上，其汽車駕駛人或前座乘客未繫安全帶者，處駕駛人新臺幣
    一千五百元罰鍰；行車前，駕駛人及前座乘客均應繫妥安全帶，道路交通管理處
    罰條例第三十一條第一項及道路交通安全規則第八十九條第一項第五款分別定有
    明文。次按汽車駕駛人之違規行為經以科學儀器取得證據資料者，當場不能或不
    宜攔截製單舉發者，得對汽車所有人逕行舉發處罰；逕行舉發違反到道路交通管
    理事件，經汽車所有人依通知單之應到案日期前到案，並告知違規駕駛人姓名、
    應到案日期，處罰機關應依道路交通管理處罰條例第八十五條第三項之規定處罰
    該汽車所有人，道路交通管理處罰條例第七條之二第一項第六款及違反道路交通
    管理事件統一裁罰基準及處理細則第二十四條亦分別定有明文。
二、本件異議人即受處分人甲○○所有車牌號碼為三Ａ—三九三九號之自用小客車，
    於九十三年六月二十八日上午九時四十四分許，為一姓名年籍不詳之人所駕駛行
    經臺北市○○路○段三一○巷處，而汽車駕駛人未依規定繫妥安全帶，而為臺北
    市政府警察局警員陳立偉發現並以照相器材拍攝照片後，以異議人違反道路交通
    管理處罰條例第三十一條第一項之規定開立北市警交大字第ＡＴ0000000
    號舉發通知單，並指定異議人應於九十三年八月五日前往原處分機關即臺北市交
    通事件裁決所聽候裁決或繳納罰鍰，經異議人於九十三年七月二十六日具狀向臺
    北市政府警察局交通警察大隊提出申訴（收文日期為九十三年七月二十七日），
    並未告知違規駕駛人姓名、
    上開交通違規行為，乃依據道路交通管理處罰條例第三十一條第一項之規定裁處
    新臺幣一千五百元之罰鍰。
三、異議人具狀聲明異議表示：駕駛伊所有之車輛之駕駛人有繫用安全帶，只是以左
    手勾住方式與規定不符，並無違背法條，且或許該駕駛人當時係在調整安全帶鬆
    緊度保持適宜時，恰為照相機照到，況伊僅為該車輛之汽車所有人，並非汽車駕
    駛人云云。然查：觀諸本件案發時警員所拍攝之採證照片及放大之照片各一張，
    駕駛車牌號碼為三Ａ—三九三九號之汽車駕駛人僅將安全帶勾在左手處，並未將
    安全帶由左上朝右下之方向繫妥，而上開汽車業已筆直行駛在道路上，並非處於
    剛啟動之程度，且若汽車駕駛人僅將安全帶勾在左手處，於交通事故發生時，安
    全帶亦難發揮其實質保護汽車駕駛人人身安全之效用，是尚難認定前開汽車駕駛
    人之行為與規定相符，況依據上開道路安全規則之規定，汽車駕駛人於行車前即
    應將安全帶調整繫妥，異議人實難以汽車駕駛人於警員拍照時恰在調整安全帶鬆
    緊度為由而主張免責。另參以卷附異議人於九十三年七月二十六日向臺北市政府
    警察局交通警察大隊所提出之申訴書，異議人僅係就未違反規定提出說明，並未
    依據違反道路交通管理事件統一裁罰基準及處理細則第二十四條之規定告知違規
    駕駛人姓名、
    理處罰條例第八十五條第三項及第三十一條第一項之規定，認異議人即汽車所有
    人有上開交通違規行為而裁處新臺幣一千五百元之罰鍰，核與上開規定並無違誤
    ，
    本件聲明異議為無理由，應予駁回。
據上論斷，應依道路交通案件處理辦法第十九條，裁定如主文。
中　　　華　　　民　　　國　　九十三　　年　　　九　　　月　　　七　　　日
                              臺灣臺北地方法院交通法庭
                                        法  官  唐于智
右正本證明與原本無異。
如不服本裁定，應於裁定送達後五日內向本院提出抗告狀。
                                        書記官  陳俐妙
中　　　華　　　民　　　國　　九十三　　年　　　九　　　月　　　七　　　日
